【裁判字號】    97,訴,978
【裁判日期】    970926
【裁判案由】    毒品危害防制條例
【裁判全文】
臺灣基隆地方法院刑事判決               97年度訴字第978號
公  訴  人  臺灣基隆地方法院檢察署檢察官
被      告  乙○○
                    （現於臺灣基隆監獄另案執行中）
上列被告因毒品危害防制條例案件，經檢察官提起公訴（97年度
毒偵字第1415號），因被告於準備程序中為有罪陳述，經本院合
議庭裁定由受命法官獨任行簡式審判程序，判決如下：
    主  文
乙○○施用第一級毒品，累犯，處有期徒刑玖月，扣案之第一級
毒品海洛因殘渣袋（海洛因量微無法秤重）壹只沒收銷燬之，扣
案之注射針筒壹支沒收。
    事  實
一、乙○○前因施用毒品案件，先後二次經觀察、勒戒後，均因
    無繼續施用毒品之傾向，分別由臺灣桃園地方法院檢察署檢
    察官於民國88年5月11日以88年度偵字第5421號、台灣基隆
    地方法院檢察署檢察官於94年9月7日以94年度毒偵字第1722
    號為不起訴處分。復因施用毒品案件，經本院以95年度訴字
    第172號各判處有期徒刑8月、3月確定，應執行有期徒刑10
    月，於96年4月4日執行完畢。詎其仍未戒除毒癮，復基於混
    合施用第一級毒品海洛因及第二級毒品安非他命之犯意，於
    97年5月28日下午某時，在基隆市○○區○○街37巷20之3號
    住處，將海洛因、安非他命加水混合放置於針筒內，以針筒
    注射血管之方式，混合施用海洛因及安非他命1次。嗣為警
    於同年月29日15時30分許，在基隆市○○路21號前臨檢查獲
    ，並扣得其所有之注射針筒1支（當時內含有以水稀釋之海
    洛因0.1cc）、海洛因殘渣袋1只等物，經警採其尿液送驗結
    果，其尿液中係呈鴉片類之嗎啡、可待因陽性反應及安非他
    類之甲基安非他命之陽性反應後，始查獲上情。
二、案經基隆市警察局第二分局報請臺灣基隆地方法院檢察署檢
    察官偵查起訴。
    理  由
一、訊據被告對於其同時施用第一級毒品海洛因、第二級毒品安
    非他命之事實，業經被告於本院審理中自白不諱。又被告為
    警所採集之尿液，經送檢驗結果，確呈施用第一級毒品海洛
    因及第二級毒品安非他命代謝後之鴉片類及安非他命類陽性
    反應乙節，亦有臺灣尖端先進生技醫藥股份有限公司濫用藥
    物尿液檢驗報告、基隆市警察局第二分局偵辦毒品案件尿液
    檢體對照表各1份附卷可稽。此外，另有扣案之注射針筒1支
    、殘渣袋1只足證，而被告為警查獲時，上開注射針筒內含
    有以水稀釋之海洛因0.1cc，經警以台灣尖端先進生技醫藥
    公司之篩檢試劑初步檢驗結果，呈嘛啡、海洛因反應，另扣
    案之殘渣袋1只因量微無法秤重，然經警另以上開篩檢試劑
    初步檢驗後，亦呈嘛啡、海洛因反應，此有基隆市警察局第
    二分局信義分駐所查獲涉嫌毒品危害防制條例毒品初步鑑驗
    報告單2紙、鑑驗結果照片2張在卷可參。又被告有如事實欄
    一所示之施用毒品觀察、勒戒等情，亦有臺灣高等法院被告
    前案紀錄表存卷可參。綜上所陳，被告於前次觀察、勒戒執
    行完畢，5年內再犯本件施用一、二級毒品海洛因、安非他
    命，其罪證明確，犯行堪以認定，自應依法論科。
二、論罪科刑：
  (一)按海洛因及甲基安非他命分別係毒品危害防制條例第2 條第
    2 項第1 款、第2 款所定之第一級毒品、第二級毒品，核其
    所為，係犯毒品危害防制條例第10條第1 項、第2 項之施用
    第一級毒品罪及施用第二級毒品罪。被告持有第一級毒品海
    洛因、第二級毒品甲基安非他命之低度行為，為施用第一、
    二級毒品之高度行為所吸收，均不另論處。
  (二)而被告同時非法施用第一級毒品海洛因及第二級毒品甲基安
    非他命1 次，係一行為觸犯上開2 罪名，為想像競合犯，應
    依刑法第55條規定，從較重之施用第一級毒品罪處斷。
  (三)被告有事實欄一所載之前案紀錄暨科刑執行情形，有臺灣高
    等法院被告前案紀錄表在卷可稽，其於受有期徒刑之執行完
    畢後，5年內故意再犯有期徒刑以上之本罪，為累犯，應依
    刑法第47條第1項之規定加重其刑。
  (四)爰審酌被告經前次觀察、勒戒處分後仍不思戒除毒癮，再犯
    本件施用第一毒品海洛因及第二毒品甲基安非他命犯行，顯
    見未戒除毒癮，且施用毒品對於社會治安構成潛在威脅，惟
    斟酌其犯罪後坦承犯行，而施用毒品係屬自損身體健康之犯
    罪態樣及其他一切情狀，量處如主文所示之刑，以示懲儆。
  (五)扣案之海洛因殘渣袋1只因量微無法秤重，惟仍屬查獲之毒
    品（蓋無論以何種方式分離包裝袋與其內裝之毒品，包裝袋
    內均會有極微量毒品殘留，故上述包裝袋應整體視為查獲毒
    品），應依毒品危害防制條例第18條第1項前段之規定，宣
    告沒收銷燬之。又扣案之注射針筒1支為被告所有，供其本
    件施用毒品所用之工具，雖本件為警查獲時，上開注射針筒
    內含有以水稀釋之海洛因0.1cc，然該毒品業經警初步鑑驗
    時用罄，故扣案之注射針筒1支仍爰依刑法第38條第1項第2
    款沒收。
據上論斷，應依刑事訴訟法第273 條之1 第1 項、第299 條第1
項前段，毒品危害防制條例第10條第1 項、第2 項、第23條第2
項、第18條第1項前段，刑法第11條前段、第55條、第47條第1項
、第38條第1項第2款，判決如主文。
本案經檢察官甲○○到庭執行職務
中    華    民    國    97    年    9    月    26    日
                  刑事第一庭法    官  鄭培麗
以上正本證明與原本無異。
對於本件判決如有不服，應於收受送達後10日內，向本院提出上
訴書狀，上訴於臺灣高等法院，並按他造當事人之人數附具繕本
。
中    華    民    國    97    年    9    月    26     日
                            書 記 官  湯惠芳
附錄本案論罪科刑法條全文：
毒品危害防制條例第10條第1項、第2項：
施用第一級毒品者，處 6 月以上 5 年以下有期徒刑。
施用第二級毒品者，處 3 年以下有期徒刑。


司法院資訊處製作；財團法人民間司法改革基金會備份。
